臺灣臺南地方法院刑事判決　　　　　　　 94年度易字第776號
公　訴　人　臺灣臺南地方法院檢察署檢察官
被　　　告　丙○○
上列被告因竊盜案件，經檢察官提起公訴（94年度偵字第9411、
9415號），被告就犯罪事實為有罪之陳述，本院裁定進行簡式審
判程序，判決如下：
    主  文
丙○○連續結夥三人以上踰越牆垣竊盜，累犯，處有期徒刑拾月
。
    事  實
一、丙○○前因違反毒品危害防制條例案件，先經本院以九十一
    年度訴字第一○九○號判處有期徒刑八月，於九十二年四月
    四日確定，復經本院臺南簡易庭以九十二年度南簡字第六一
    四號判處有期徒刑四月，於九十二年六月三十日確定，上開
    二罪經定執行刑為有期徒刑十一月，送監執行縮短刑期後，
    於九十三年十二月八日期滿執行完畢，猶不知悔改，竟基於
    意圖為自己不法所有之概括犯意聯絡：
  (一)先於民國九十四年七月十九日上午八時前某不詳時間，與姓
    名年籍均不詳綽號「黑仔」之成年男子（以下簡稱「黑仔」
    ），共同前往臺南縣永康市○○○路二二○號前，由「黑仔
    」下手竊得庚○○所有、車牌號碼為５Ｋ—７４５１號自用
    小貨車一輛，得手後二人隨即驅車離去。
  (二)丙○○及「黑仔」復夥同乙○○（業經本院拘提中）共三人
    ，由丙○○駕駛前開竊得之自用小貨車搭載乙○○，另「黑
    仔」則自行騎乘機車，於九十四年七月二十二日上午九時許
    ，三人共同前往臺南縣永康市○○○街十巷旁某空地處，由
    「黑仔」及乙○○下手竊取戊○○所有之不鏽鋼水塔一個【
    價值約新臺幣（下同）八萬元】，並將之搬運至上開小貨車
    得手後，三人再前往不知情之甲○○所開設之資源回收場，
    賣得五千六百元後，丙○○分得約一千多元。嗣戊○○發現
    後報警，經警循線於當日上午九時四十分許，在臺南縣永康
    市○○路四九○號前查獲丙○○駕駛上開小貨車，始知上情
    。
  (三)丙○○復與姓名年籍均不詳綽號「建龍」之成年男子，於九
    十四年七月二十四日中午十二時三十分許，前往臺南縣歸仁
    鄉○○路二六○巷六○號丁○○所有之工廠，翻越圍牆進入
    工廠後，竊取丁○○所有之模具小鋼管共二十一公斤、方形
    鋼管二十一公斤、小型鋼材五十七點五公斤、中型鋼材三十
    公斤、方形鋼管一百公斤、圓形鋼管三十一點八公斤、實心
    鋼管二十二點五公斤，並將上開鋼材搬上向不知情之李平村
    所借得之自用小貨車，得手後欲離去之際，經警巡邏經過時
    發現而當場查獲，該綽號「建龍」之成年男子則趁隙逃逸。
二、案經臺南縣警察局永康分局、歸仁分局報告臺灣臺南地方法
    院檢察署檢察官偵查後提起公訴。
    理  由
一、本件被告所犯為死刑、無期徒刑、最輕本刑為三年以上有期
    徒刑以外之罪，亦非屬高等法院管轄之第一審案件，其於準
    備程序進行中，先就被訴事實為有罪之陳述，經法官告知簡
    式審判程序之旨，並聽取檢察官之意見後，依刑事訴訟法第
    二百七十三條之一第一項、第二百七十三條之二等規定，裁
    定由受命法官獨任進行簡式審判程序，且不受同法第一百五
    十九條第一項、第一百六十一條之二、第一百六十一條之三
    、第一百六十三條之一及第一百六十四條至第一百七十條所
    規定證據能力認定及調查方式之限制，合先敘明。
二、上揭犯罪事實，業據被告丙○○於本院審理時自白承認（見
    本院卷第五十頁），核與證人即被害人庚○○（見警卷一第
    九至十一頁）、戊○○（見警卷一第十二至十四頁）、丁○○（見警卷二第八至九頁）、證人即出借小貨車之李平村（
    （見警卷二第十至十一頁）、資源回收業者甲○○（見警卷
    一第十五至十六頁）所為證詞相符，復有蒐證相片二十二張
    （見警卷一第二二至二四頁，警卷二第十四至二一頁）及贓
    物認領保管單三張（見警卷一第十八、十九頁，警卷二第十
    三頁）在卷可憑，足認被告自白與事實相符，應可採信。綜
    上，本案事證明確，被告犯行應堪認定。
三、論罪科刑：
  (一)核被告所為，係犯刑法第三百二十一條第一項之竊盜罪、同
    法第三百二十一條第一項第二款、第四款之結夥三人以上踰
    越牆垣竊盜罪【起訴事實已載明被告丙○○係翻牆進入丁○○之工廠竊盜，但所犯法條漏載刑法第三百二十一條第一項
    第二款之規定，併此敘明】。被告就上開犯行，分別與「黑
    仔」及乙○○結夥三人以及與「建龍」共同犯之，被告與上
    開等人間，有犯意聯絡及行為分擔，為共同正犯。其先後三
    次竊盜犯行，手法相同，時間緊接，所犯均係構成要件相同
    之罪名，顯係基於概括犯意為之，應依刑法第五十六條連續
    犯之規定，加重其刑。而被告因違反毒品危害防制條例案件
    ，經本院先後判處有期徒刑八月、四月確定，經定執行刑為
    有期徒刑十一月，並於九十三年十二月八日期滿執行完畢，
    有臺灣高等法院被告前案紀錄表一份在卷可憑（見本院卷第
    五至八頁），其受有期徒刑之執行完畢，五年以內再犯本件
    有期徒刑以上之罪，為累犯，依刑法第四十七條之規定遞加
    重其刑。爰審酌被告曾有上開施用毒品前科，素行不佳，不
    思謹慎行為，屢犯竊盜犯行，致被害人受有損害等犯罪之動
    機、目的、手段、所生危害，惟被告所朋分之財物不多，且
    失竊物品均經被害人領回，尚未造成嚴重危害，在偵查中雖
    否認犯罪，於本院審理時能坦白承認，澄清相關案情，犯後
    態度良好等一切情狀，量處如主文所示之刑，以資懲儆。
據上論斷，應依刑事訴訟法第二百九十九條第一項前段、第二百
七十三條之一第一項，刑法第二十八條、第五十六條、第三百二
十一條第一項第二款、第四款、第四十七條，判決如主文。
本案經檢察官己○○到庭執行職務。
中　　華　　民　　國　　94　　年　　11　　月　　 1　　日
　　　　　　　　　刑事第四庭    法　官　李東柏
以上正本證明與原本無異。
如不服本判決，應於判決送達後十日內，向本院提出上訴狀。
　　　　　　　　　　　　　　　　書記官　簡湘雲
中　　華　　民　　國　　94　　年　　11　　月　　 1　　日
附錄本案論罪科刑法條全文：
刑法第三百二十一條第一項
犯竊盜罪而有左列情形之一者，處六月以上、五年以下有期徒刑
：
二、毀越門扇、牆垣或其他安全設備而犯之者。
四、結夥三人以上而犯之者。
